# 关联交易

提问人：xuekuaiji2011 时间：2021-02-06 15:33:04
全资子公司从母公司另一个子公司的小股东采购原材料，然后再销售给母公司，这个操作可能存在的审计风险是什么？

回答人：chenyiwei
为何不能双方直接交易（小股东和母公司之间），要通过全资子公司过渡？是否涉及利益输送行为？建议了解背后的原因、真实的实物流和资金流情况，关注是否存在隐蔽的关联交易和利益输送行为。对该子公司自身报表，需谨慎判断收入确认应采用总额法还是净额法。

提问人：dumingrain 时间：2021-11-23 17:00:43
陈版主，打扰了，咨询一个问题，商业保理公司A受让以其关联企业B为债务人的应收账款（应收账款持有人为C），A公司与B公司是否形成关联交易？如果C公司不及时偿还A公司保理本金进，可能B公司直接将欠款支付给A，这时，A和B是否形成关联交易？

回答人：chenyiwei
需要考虑：“商业保理公司A受让以其关联企业B为债务人的应收账款（应收账款持有人为C）”，这个交易最初是否已经在签订原商务合同时已经一并安排，并作为商务合同成立的前提条件？如果是，则该交易的实质是A为其关联方提供融资，应作为一揽子交易处理，相应也就认定为关联交易；如果该项保理业务独立于基础商务合同项下的交易，保理交易是由A和C独立谈判的，如果B不付款A也有权向C追索，则可以认为该保理交易不是关联方交易。
但是，如果由于A和B之间关联方关系的存在，导致A与C之间的保理合同条款不同于常规情况下类似保理合同的条款的，例如对A向C的追索权附加了更多的限制，则表明A于B之间的关联方关系影响到了A与C之间的交易，此时也应当基于实质重于形式原则认定为关联方交易。